# 关于首次确认递延所得税时期初数的处理问题咨询

提问人：15940923813 时间：2019-08-22 16:11:25
因以前年度多为亏损，无法合理预计未来期间很可能获得足够的应纳税所得额用来抵扣可抵扣暂时性差异，故以前年度一直未确认递延所得税资产/负债。鉴于近年来公司盈利逐渐稳定，且公司已提供合理的未来五年盈利预测（包括推算的应纳税所得额），公司拟于本年开始确认递延所得税。请问陈版以及各位老师：
1 、根据《企业会计准则第 18 号——所得税》第十三条资产负债表日，有确凿证据表明未来期间很可能获得足够的应纳税所得额用来抵扣可抵扣暂时性差异的，应当确认以前期间未确认的递延所得税资产。对于期初递延所得税资产/负债所对应的所得税费用和其他综合收益在本期应该如何处理，是进行报表重述归到期初未分配利润和其他综合收益，还是全部确认到当期的所得税费用和其他综合收益？影响金额对于报表的使用是重大的。
2 、另外，对于未利用的可抵扣亏损，从实务来看是否应基于谨慎性不应确认递延所得税？

回答人：chenyiwei
1 、从你说的情况看，前期不确认递延所得税资产是符合此前的实际情况的，因此不是前期差错。本年度确认与可抵扣亏损有关的递延所得税资产属于会计估计变更，其影响金额全部调整本期的 “所得税费用——递延所得税费用”。
2 、根据所得税准则第十五条规定，谨慎考虑未来盈利前景，确定是否满足确认递延所得税资产的条件。对此应充分体现谨慎原则。

提问人：15940923813 时间：2019-08-22 22:38:53
1 、从你说的情况看，前期不确认递延所得税资产是符合此前的实际情况的，因此不是前期差错。本年度确认与可抵扣亏损有关的递延所得税资产属于会计估计变更，其影响金额全部调整本期的 “所得税费用——递延所得税费用”。
如应付职工薪酬、准备金（计提进损益）等非可抵扣亏损形成的可抵扣暂时性差异是否也属于会计估计变更（即以前年度未能合理预测未来期间很可能获得的应纳税所得额，但在今年则可以），其影响金额也同样全部调整至“所得税费用-递延所得税”。

回答人：chenyiwei
是。但需注意：应首先就可抵扣亏损全额确认递延所得税资产后，针对预计未来应纳税所得额的多余部分，确认与其他暂时性差异相关的递延所得税。

提问人：15940923813 时间：2019-08-24 12:51:25
但需注意：应首先就可抵扣亏损全额确认递延所得税资产后，针对预计未来应纳税所得额的多余部分，确认与其他暂时性差异相关的递延所得税。
不太理解为什么要先就可抵扣亏损确认递延所得税资产，后再确认其他可抵扣暂时性差异。
我是否可以这样理解： 1 、在以后年度进行纳税调整时，先调整的应该是其他暂时性差异（如以前年度的公允价值变动损益当年实现为投资损失，则以前年度确认的递延所得税资产则得以实现，即进行纳税调减），之后如应纳税所得税额是正数的，则继续弥补可抵扣亏损； 2 、由于确认递延所得税资产时是以未来期间很可能产生的应纳税所得额为限，而在预计未来期间应纳税所得额时是以未来 5 年作为一个战略整体作为预测，单独精确到未来某一年的应纳税所得额可能不太合理，而可抵扣亏损是有 5 年限制的（假如截至本年的可抵扣亏损都是都是还有 1-2年到期）。
基于以上两点，我认为是否应该是先确认其他可抵扣暂时性差异，有剩下的再确认可抵扣亏损，除非有充分证据显示预测的未来应纳税所得额可以精确到每一年（毕竟是预测的，不太现实）。

回答人：chenyiwei
根据现行的企业所得税法律法规，当企业有累积未弥补亏损，且尚未超出税法规定的税前补亏年限（ 5 年）时，其在补亏期间获得的应纳税所得额首先用于弥补税务亏损，到税务亏损弥补完后有剩余的应纳税所得额时才需要计算纳税。相应地，对税前补亏期间递延所得税资产的确认也应体现出税法规定的这一顺序，即：在未来的税前补亏年限内预计可获得的应纳税所得额的限度内，首先应当确认与可弥补亏损相关的递延所得税资产，只有当已就所有的尚未超出税前补亏期限的可弥补亏损均确认了递延所得税资产后，如果预测税前补亏期间可获得的应纳税所得额大于需在税前弥补的累计亏损，才能在剩余的预计应纳税所得额的限度内，就资产、负债的账面价值和计税基础之间的可抵扣暂时性差异（如资产减值准备）确认相应的递延所得税资产。